【裁判字號】    98,交聲,2930
【裁判日期】    981025
【裁判案由】    違反道路交通管理處罰條例聲明異議
【裁判全文】
臺灣桃園地方法院交通事件裁定        98年度交聲字第2930號
原處分機關  交通部公路總局新竹區監理所中壢監理站
異  議  人
即受處分人  甲○○
上列異議人即受處分人因違反道路交通管理處罰條例案件，對於
交通部公路總局新竹區監理所中壢監理站民國98年9 月28日所為
之處分（原處分案號：壢監裁字第裁53-DB0000000號）聲明異議
，本院裁定如下：
    主  文
異議駁回。
    理  由
一、原處分意旨略以：異議人即受處分人甲○○（下稱異議人）
    於民國98年8 月24日上午10時43分許，駕駛車號7360-VN 號
    自用一般小客車，行經桃園縣中壢市○○路與榮安十三街口
    ，為桃園縣政府警察局中壢分局自強派出所員警舉發「闖紅
    燈（左轉）」之違規，依道路交通管理處罰條例第53條第1
    項，裁處罰鍰新臺幣（下同）2,700 元，並依同條例第63條
    第1 項第3 款規定，記違規點數3 點。
二、聲明異議意旨略以：異議人沒有闖紅燈，當天行經該路口，
    後面並無警車尾隨，直到開至距離該路口3 百公尺後，才見
    警車鳴笛，是經過2 個巷子後才被攔停，若確實有警車，異
    議人不可能闖紅燈，且員警當天曾提及有錄影、拍照，但卻
    未提出任何證據等語。
三、按汽車駕駛人，行經有燈光號誌管制的交叉路口闖紅燈者，
    處1,800 元以上5,400 元以下罰鍰，並記違規點數3 點，道
    路交通管理處罰條例第53條第1 項、第63條第1 項第3 款分
    別定有明文。
四、經查：
  (一)異議人上開違規事實，業據證人即舉發員警溫皓翔（桃園縣
    政府警察局中壢分局自強派出所）到庭證稱：當天伊與蕭博
    文巡邏，由蕭博文開車，伊坐在副駕駛座，行駛於榮民路上
    ，行經榮民路與榮安十三街路口還沒經過榮安十三街時，伊
    行進方向之號誌為綠燈，此時看到1 臺銀灰色、鐵灰色的車
    子從榮安十三街左轉至榮民路，該車慢慢地壓過榮安十三街
    的停止線，明顯在看榮民路也就是他自己方向的左邊是否有
    車子，之後就直接左轉，伊乘坐之巡邏車因為接近路口，所
    以就尾隨在後並且鳴警報器，經過路口之後約100 多公尺後
    右轉進去1 個巷子，再右轉，應該是幾弄，才將異議人攔停
    ，一開始異議人不承認闖紅燈，伊告知其闖紅燈，異議人說
    這是警察自己說的，伊執意要舉發，異議人見狀央求開輕一
    點，伊又問異議人是否有闖紅燈，這次異議人就有承認，後
    來伊仍執意舉發，異議人就說無論承認與否都會被舉發，所
    以又開始不承認等語甚詳（見本院卷第19-21 頁）；且據證
    人即舉發員警蕭博文（桃園縣政府警察局中壢分局自強派出
    所）到庭證稱：伊當天與溫皓翔巡邏，由伊開車，在榮民路
    要到榮安十三街口時，發現1 臺銀灰色車子，當時榮民路綠
    燈，榮安十三街紅燈，該車子左轉到榮民路，伊因此尾隨鳴
    笛，示意要異議人停車，之後是在距離榮民路、榮安十三街
    口有一段距離的某個巷口右轉，之後又再右轉1 次，才攔停
    異議人，異議人一開始堅持沒有闖紅燈，伊執意要舉發，異
    議人見狀一度要求開輕一點，當時詢問異議人有無闖紅燈，
    他有承認，後來異議人發現伊仍堅持舉發闖紅燈，就說無論
    承認與否都是開單，因此又開始否認闖紅燈等語明確（見本
    院卷第21頁），經核，證人溫皓翔、蕭博文之證詞均能相互
    佐證，且其等為執勤警員，與異議人互不相識，亦無仇怨，
    復到庭具結為以上之證述，應無甘冒偽證重罪而設詞誣陷異
    議人之理，且其等所證本件舉發經過事實，具體明確，顯非
    一般憑空捏造證詞可擬，應可採信，從而，異議人確有前揭
    違規事實，堪予認定，其上開所辯，自不足採。
 。
  (二)至異議人辯稱：員警當天曾提及有錄影、拍照，但卻未提出
    任何證據云云，惟據證人溫皓翔證稱：伊當天有告訴異議人
    說榮安十三街與榮民路口有監視器，伊事後調閱該監視器，
    只有拍攝往榮安十三街之方向，沒有拍到本件之情形等語（
    見本院卷第19-20 頁），本院自無再行調閱之必要，併此敘
    明。
五、綜上所述，異議人確實於前揭時、地，有駕車行經有燈光號
    誌管制之交叉路口闖紅燈之違規行為，原處分機關依道路交
    通管理處罰條例第53條第l 項之規定，裁處異議人罰鍰2,70
    0 元，並依上揭條例第63條第1 項第3 款規定並記違規點數
    3 點並無不當。本件聲明異議為無理由，應予駁回。
六、依道路交通案件處理辦法第19條，裁定如主文。
中    華    民    國    98    年    10    月    25    日
                  交通法庭    法  官  林宜靜
以上正本證明與原本無異。
如不服本裁定，應於裁定送達後5 日內向本院提出抗告狀。
                              書記官  黃俊燁
中    華    民    國    98    年    10    月    25    日


司法院資訊處製作；財團法人民間司法改革基金會備份。
